【裁判字號】    95,訴,3894
【裁判日期】    970418
【裁判案由】    偽造文書等
【裁判全文】
臺灣板橋地方法院刑事判決              95年度訴字第3894號
公  訴  人  臺灣板橋地方法院檢察署檢察官
被      告  甲○○
選任辯護人  蘇千晃律師
上列被告因偽造文書等案件，經檢察官提起公訴（95年度偵字第
22929 號），本院判決如下：
    主  文
甲○○連續行使偽造私文書，足以生損害於他人，處有期徒刑壹
年，減為有期徒刑陸月，如易科罰金，以銀元佰元折算壹日。
富邦信用卡申請書、優先核准申請書上所偽造之「乙○○」署押
各壹枚、卡號0000-0000-0000-0000 號信用卡背面持卡人欄及如
附表一編號四至二十所示各筆交易之信用卡簽帳單上所偽造之「
乙○○」署押共計拾捌玫均沒收。
    事  實
一、甲○○與乙○○係朋友關係，於民國九十一年七月間甲○○
    為乙○○代辦申請電話移機事宜取得乙○○所有之身分證後
    予以影印留存，嗣於九十二年間因信用不佳無法申請信用卡
    ，惟需款花用，竟基於意圖為自己不法所有及行使偽造私文
    書之概括犯意，未經徵得乙○○之同意或授權，於九十二年
    四月七日，在不詳處所，在富邦銀行（現改制為臺北富邦銀
    行，下稱富邦銀行）信用卡申請書上之申請人簽名欄偽造乙
    ○○之簽名一枚而偽造該申請書並檢附乙○○之國民身分證
    影本，而冒用乙○○之名義向富邦銀行申請信用卡而行使之
    ，致富邦銀行陷於錯誤，誤以為乙○○本人申請信用卡而同
    意核發信用卡一張（卡號：0000000000000000），並掛號郵
    寄送達至甲○○所任職之力品房屋仲介有限公司（臺北縣板
    橋市○○路○段73號1 樓），足以生損害於乙○○及富邦銀
    行對申辦信用卡人信用管理之正確性。甲○○於取得上開信
    用卡後，即於該信用卡背面之持卡人欄偽造「乙○○」之署
    名，表示自己係持卡人本人之意思，進而連續於如附表一編
    號一至三所示之時間，在如附表一編號一至三所示銀行設置
    之自動櫃員機，持該信用卡在該自動櫃員機鍵入信用卡預借
    現金密碼而行使之，使該自動付款設備辨識系統陷於錯誤，
    誤認其係有正當權源持卡人，而以該不正方法由自動付款設
    備提領如附表一編號一至三所示之金額，及連續於如附表一
    編號四至二十所示之時間，在如附表一編號四至二十所示之
    特約商店，持該信用卡佯稱係乙○○本人，並在各該次消費
    之簽帳單上偽造「乙○○」之署名而偽造該簽帳單之私文書
    後，交付予各該特約商店之店員而行使之，致各該特約商店
    之店員陷於錯誤而交付如附表一編號四至二十所示金額之財
    物予甲○○，均足生損害於乙○○、富邦銀行及各該特約商
    店。又甲○○於九十三年十月二十九日，在富邦銀行信用卡
    優先核准申請書上偽簽乙○○之簽名一枚而偽造該申請書，
    冒用乙○○之名義向富邦銀行申請信用卡而行使之，致富邦
    銀行陷於錯誤，誤以為乙○○本人申請信用卡而同意核發信
    用卡一張（卡號：000000 0000000000） ，並掛號郵寄送達
    至甲○○向乙○○承租位於臺北縣板橋市○○路242-3 號4
    樓處所，足以生損害於乙○○及富邦銀行對申辦信用卡人信
    用管理之正確性。甲○○於九十三年十一月十八日取得上開
    信用卡後，即於該信用卡背面之持卡人欄偽造「乙○○」之
    署名，表示自己係持卡人本人之意思，進而連續於如附表二
    所示之時間，在如附表二所示銀行設置之自動櫃員機，持該
    信用卡在該自動櫃員機鍵入信用卡預借現金密碼而行使之，
    使該自動付款設備辨識系統陷於錯誤，誤認其係有正當權源
    持卡人，而以該不正方法由自動付款設備提領如附表二所示
    之金額，足以生損害於乙○○及富邦銀行。嗣於九十四年十
    二月間，乙○○至上開出租房屋查看而在信箱內發現信用卡
    帳單而報警查獲。
二、案經乙○○訴由臺北縣政府警察局淡水分局報請臺灣士林地
    方法院檢察署呈請臺灣高等法院檢察署檢察長令轉臺灣板橋
    地方法院檢察署檢察官偵查起訴。
    理  由
一、訊據被告甲○○承認於九十二年間幫乙○○處理房屋出租事
    宜前就已經有乙○○的國民身分證影本，並有向乙○○承租
    上開房屋，有積欠四個月的房租未付，而伊在九十二年間已
    無債信，當時若以自己名義申請信用卡不會核准，另伊確有
    在前述富邦銀行之優先核准申請書上簽「乙○○」之名，而
    上開二張信用卡係伊至郵局領取後自行開卡，並在該二張信
    用卡背面簽乙○○之名，且持該二張信用卡連續於如附表一
    、二所示之時間預借現金或消費，而伊所消費或預借現金而
    積欠銀行之款項迄今尚未還清等事實（詳本院九十六年一月
    八日準備程序筆錄、九十六年一月三十日審判筆錄），惟矢
    口否認有何行使偽造私文書及詐欺取財犯行，辯稱九十二年
    四月七日那次是乙○○自己向富邦銀行申請信用卡，而乙○
    ○有授權，乙○○知道伊領信用卡，並開卡使用，是乙○○
    欠伊錢而同意伊使用信用卡云云。經查：
    (一)告訴人乙○○為委請被告代辦電話移機一事，曾將國民身
      分證交給被告，及被告未經告訴人乙○○之同意或授權，
      冒用乙○○之名義申請上開二張信用卡使用一節，業據告
      訴人乙○○於偵查中（詳95年度偵字第22929 號偵查卷第
      16-18 頁）及本院審理時（詳本院九十六年一月三十日審
      判筆錄）結證明確，而被告於警詢中供稱伊與乙○○是舊
      識，並有債務關係，信用卡是乙○○同意並提供身分證請
      伊辦理，用來抵償欠伊的債務，乙○○欠伊的錢有借據的
      部分是新臺幣（下同）六萬元，沒有借據的部分是十萬元
      等語（詳臺灣士林地方法院檢察署95年度偵字第2523號偵
      查卷第8 頁）；於偵查中先供述因乙○○有欠伊錢，所以
      辦信用卡讓她自己及伊使用，當時伊和乙○○申請三、四
      家銀行信用卡，申請書有些是乙○○填的，有些是伊填的
      等語（詳臺灣士林地方法院95年度偵緝字第978 號偵查卷
      第12頁）、嗣供稱信用卡申請書是伊與乙○○一起填的等
      語（詳臺灣板橋地方法院檢察署95年度偵字第22929 號偵
      查卷第4 頁）；於本院審理時供陳乙○○所積欠的債務，
      有借據的部分有六、七萬元，沒有借據的部分有二、三十
      萬元，而前揭九十二年四月七日之信用卡申請書上左邊乙
      ○○的簽名是乙○○的筆跡，其他是伊同事填的等語（詳
      本院九十六年一月三十日審判筆錄），依被告上開所述，
      被告就告訴人乙○○究係積欠多少債務、信用卡申請書究
      係何人填寫及申辦系爭信用卡究係為抵債抑或是與告訴人
      共同使用等情先後供述不一，互有矛盾，其供詞已有重大
      瑕疵，難信屬實。
    (二)參以，被告自承於九十二年間已無債信，無法申請信用卡
      （詳本院九十六年一月三十日審判筆錄第16、17頁），其
      何來十多萬元（被告於警詢中稱借十六餘萬元）或三十餘
      萬元（被告於本院審理時稱借三十多萬元）借予告訴人乙
      ○○，已有可疑。況縱認被告確有借錢予告訴人，惟被告
      亦自承向告訴人承租上開臺北縣板橋市○○路242-3 號4
      樓處所，並有積欠四個月租金未付（租金每月八千元，有
      該房屋租賃契約書附卷可稽），是若告訴人乙○○確有積
      欠被告所指述之十餘萬元或三十餘萬元，被告何以不以每
      月租金抵償之，反仍積欠告訴人四個月租金未付，亦有可
      疑。再者，若告訴人確有償還被告債務之意，何以未自行
      申請辦理信用卡，再以核發之信用卡自行預借現金償還被
      告之債務即可，何以以迂迴之共同或委託被告申請信用卡
      ，由被告領取信用卡、開卡及任被告無期限自行使用信用
      卡，而自陷背負不確定數額卡債之風險，此亦有悖於常情
      ，且依被告預借現金、消費金額（總計二十四萬二千六百
      八十二元，明細詳如附表一、二）及積欠告訴人四個月房
      租（每月八千元，共三萬二千元）之總金額以觀，遠遠超
      過其於警詢中所稱告訴人積欠之十六餘萬元，顯見被告辯
      稱告訴人同意其使用系爭信用卡係為抵債一節，不足採信
      。又被告自承系爭信用卡申請書上之帳單寄送地址為被告
      服務公司之地址、填寫之申請人任職公司名稱亦為其個人
      任職之公司（而告訴人並未在該公司上班）、連絡電話亦
      為其個人使用之行動電話及公司電話，而該申請書係其同
      事所填寫的（詳本院九十六年一月八日準備程序筆錄、九
      十六年一月三十日審判筆錄），並有該富邦銀行信用卡申
      請書附卷可稽，顯見被告係有意讓發卡銀行誤信申請人即
      乙○○確係在其任職之公司任職，並使核發之信用卡及帳
      單直接寄送至其任職之公司由其收受，則告訴人證述其確
      不知被告以其名義申請信用卡並使用一節，即非虛妄，尚
      屬有據。
    (三)綜上所述，告訴人自始至終均堅詞未同意或授權被告以其
      名義申請信用卡，亦不知被告使用系爭信用卡之事，而系
      爭信用卡之申請書上所載申請人之服務公司名稱、信用卡
      帳單寄送地址、連絡電話均係被告之個人資料，非告訴人
      乙○○之個人資料，被告亦親自領取系爭信用卡，並在自
      行開卡後，在信用卡背面簽乙○○之署名及連續於如附表
      一、二所示之時間分別為預借現金或消費，則告訴人指證
      不知情一節，非全然無據。而被告之前揭辯詞既有諸多矛
      盾可疑之處，已如前述，且復未能就告訴人是否確有積欠
      債務，及是否有同意或授權使用系爭信用卡一事，提出證
      據方法以供本院查明，則其所辯，尚乏其據。此外，並有
      被告不爭執之臺北富邦銀行信用卡總處刷卡明細、切結書
      、指認切結書、信用卡掛號函件收執、持卡人爭議交易聲
      明書、富邦銀行信用卡申請書、房屋租賃契約書、房屋收
      款明細、富邦銀行之優先核准申請書、臺北富邦銀行信用
      卡總處九十五年四月十一日北富信卡字第0434號函暨檢附
      之信用卡申請書、刷卡明細、臺北富邦銀行信用卡總處九
      十五年七月二十八日北富信卡字第0914號函暨檢附之繳款
      明細、信用卡繳款通知書等件在卷可證，是被告前開所辯
      ，自難採信。至被告已於本院審理時供承九十二年四月七
      日之信用卡申請書之左邊之乙○○簽名是乙○○的筆跡，
      其他的是伊同事幫伊填的等語（詳本院九十六年一月三十
      日審判筆錄第13頁），是該申請書之申請人簽名欄（列於
      該申請書之右側）（表示確為申請人本人簽名申請辦理信
      用卡）有關「乙○○」之署名即非乙○○親簽，則就此部
      分是否為告訴人乙○○之親自簽名即無再送筆跡鑑定之必
      要，附此敘明。
      本件事證明確，被告犯行堪以認定。
二、被告行為後於九十四年二月二日修正公布之刑法，已自九十
    五年七月一日起施行，另刑法施行法亦於九十五年六月十四
    日增訂該法第一條之一規定，並自九十五年七月一日施行。
    其中修正後刑法第二條之規定，乃係關於新舊法比較適用之
    準據法，其本身無關行為可罰性要件之變更，故於九十五年
    七月一日刑法修正施行後，如有涉及比較新舊法之問題，即
    應逕依修正後刑法第二條第一項規定，為「從舊從輕」之比
    較（最高法院九十五年度第八次刑事庭會議決議意旨參照）
    。且比較時應就罪刑有關之共犯、未遂犯、連續犯、牽連犯
    、結合犯以及累犯加重、自首減輕、暨其他法定加減原因、
    與加減例等一切情形，綜其全部之結果，而為比較，最高法
    院二十四年上字第四六三四號判例意旨可資參照。經查：
    (一)刑法第三百三十九條第一項之詐欺取財罪及第三百三十九
      條之二第一項之詐欺自動付款設備罪雖均未修正，然其罰
      金刑部分之法定最低刑度依修正後刑法第三十三條第五款
      之規定，為新臺幣一千元；然依被告行為時之刑罰法律，
      即罰金罰鍰提高標準條例第一條前段、第五條前段及修正
      前刑法第三十三條第五款規定，上開各罪之罰金刑法定最
      低刑度為銀元十元即新臺幣三十元或銀元一元即新臺幣三
      元，是比較修正前後刑度結果，應以修正前之規定對被告
      較為有利。
    (二)修正後刑法第五十六條規定，業已刪除連續犯之規定。故
      連續數行為而犯同一罪名，依修正前刑法第五十六條規定
      ，應以一罪論，但得加重其刑；而依修正後規定，則已無
      連續犯可資適用，即應將各次犯行以數罪併合處罰，是以
      適用修正前關於連續犯之規定，對被告較為有利。
    (三)修正後刑法第五十五條業已廢除牽連犯之規定，故犯一罪
      而其方法或結果之行為犯他罪名者，依修正前刑法第五十
      五條後段之規定，認屬牽連犯，應從一重處斷；但依修正
      後刑法第五十五條之規定，則已無牽連犯可資適用，即應
      將各該犯行以數罪併合處罰，是以適用修正前關於牽連犯
      之規定，對被告較為有利。
    (四)修正後刑法第四十一條第一項前段有關易科罰金折算標準
      之規定為：「犯最重本刑為五年以下有期徒刑以下之刑之
      罪，而受六個月以下有期徒刑或拘役之宣告者，得以新臺
      幣一千元、二千元或三千元折算一日，易科罰金。」，而
      修正前同條項就易科罰金之折算標準係規定：「得以一元
      以上三元以下折算一日，易科罰金」，再依修正前罰金罰
      鍰提高標準條例第二條（現已刪除）之規定，就其原定數
      額提高為一百倍折算一日，即係以銀元一百元、二百元、
      三百元折算一日，折算為新臺幣幣值後，則為以新臺幣三
      百元、六百元、九百元折算一日。是比較修正前後之易科
      罰金折算標準，自以行為時即修正前之規定，較有利於被
      告。
    (五)本案經綜合比較前述各項法律變更之結果後，適用修正後
      之刑法等相關規定並未對被告更為有利，依據刑法第二條
      第一項前段規定，即應一體適用修正前刑法等相關規定。
    (六)另上開修正後刑法自九十五年七月一日施行前，刑法分則
      編有關罰金刑之貨幣單位係銀元，且應依罰金罰鍰提高標
      準條例第一條、第四條之規定，按各該具體條文制定或修
      正之先後，定其罰金刑部分提高之倍數。惟因上開刑法施
      行法業已增訂第一條之一，該條規定：「中華民國九十四
      年一月七日刑法修正施行後，刑法分則編所定罰金之貨幣
      單位為新臺幣。九十四年一月七日刑法修正時，刑法分則
      編未修正之條文定有罰金者，自九十四年一月七日刑法修
      正施行後，就其所定數額提高為三十倍。但七十二年六月
      二十六日至九十四年一月七日新增或修正之條文，就其所
      定數額提高為三倍」，亦即自九十五年七月一日起，刑法
      分則編所定罰金之貨幣單位，由原來之銀元改為新臺幣，
      且九十四年一月七日刑法修正時，刑法分則編未修正之條
      文定有罰金者，自九十五年七月一日起，有關罰金之數額
      提高為三十倍。換言之，刑法施行法第一條之一施行後，
      罰金刑之貨幣單位雖有「銀元」、「新臺幣」之更異，惟
      適用結果之罰金刑最高額度則無二致。再參照刑法施行法
      第一條之一之立法理由說明：「……考量新修正之刑法施
      行後，不再適用現行法規所定貨幣單位折算新臺幣條例，
      為使罰金數額趨於一致，避免衍生新舊法比較適用問題，
      以緩和實務適用法律之衝擊，於不變動罰金數額之前提下
      ，爰為第2 項規定。」，可知本條規定之目的，即在於避
      免就罰金之提高部分再比較新舊法，應屬修正後刑法第二
      條之特別規定，而應優先適用。據此，刑法第三百三十九
      條第一項、第三百三十九條之二第一項之詐欺取財罪、詐
      欺自動付款設備罪均係定有罰金刑之罪，應逕行適用刑法
      施行法第一條之一之規定即可，毋庸再依修正後刑法第二
      條第一項之規定，比較刑法施行法第一條之一及罰金罰鍰
      提高標準條例第一條之規定何者有利於被告，附此敘明。
三、按持信用卡交易，基本上於聯合信用卡中心不依契約給付持
    卡人所消費之帳款予特約商店時，持卡人對於特約商店仍直
    接負有給付價金義務，從而持信用卡交易與通常之買賣，並
    無差異，僅在價金給付上由發卡銀行經由信用卡中心代為付
    帳，而發卡銀行經由信用卡中心給付特約商店價金後，持卡
    人即對發卡銀行負擔給付價金債務而已，故倘持卡人並無支
    付價金之真意，而向特約商店提示他人之信用卡消費，使特
    約商店及其職員誤認其為信用卡之所有人並有支付價金之真
    意而陷於錯誤，性質上即屬對特約商店及其店員施行詐欺。
    次按簽帳單係以文字為一定之意思表示，持信用卡刷卡消費
    時，在簽帳單上簽署姓名，乃表示已收受特約商店所交付或
    提供之交易標的物或服務，並同意依據信用卡使用約定，依
    照簽帳單金額付款予發卡銀行之意，屬私文書之一種。故被
    告於如附表一編號四至二十所示之時間持系爭信用卡消費時
    而在各該次之簽帳單上偽造「乙○○」之署押，偽造屬私文
    書性質之信用卡簽帳單，足以生損害於乙○○本人，再將偽
    造署名於上之信用卡及簽帳單交付上開特約商店職員行使，
    表示乙○○本人收受特約商店所交付之交易標的物或所提供
    之服務及確認交易金額，並同意依據信用卡使用約定，依照
    簽帳單金額付款予發卡銀行之意，致使各該特約商店在核對
    簽帳單上之簽名與信用卡上之簽名相符後，誤認被告為合法
    之持卡人而陷於錯誤，交付其所選購之物品之行為，足生損
    害於乙○○、富邦銀行及各該特約商店。又被告於如附表一
    編號一至三及如附表二所示之時間，在如附表一編號一至三
    及附表二所示銀行設置之自動櫃員機，持該信用卡在該自動
    櫃員機鍵入信用卡預借現金密碼而行使之，使該自動付款設
    備辨識系統陷於錯誤，誤認其係有正當權源持卡人，而以該
    不正方法由自動付款設備提領如附表一編號一至三及如附表
    二所示之金額等行為，是核被告所為，係犯刑法第二百十六
    條、第二百十條之行使偽造私文書罪、及同法第三百三十九
    條第一項之詐欺取財罪、第三百三十九條之二第一項之詐欺
    自動付款設備罪。被告偽造署押之行為係其偽造私文書行為
    之一部，偽造私文書之低度行為，則應為行使偽造私文書之
    高度行為所吸收，均不另論罪。又被告先後多次行使偽造私
    文書、詐欺取財及詐欺自動付款設備罪之犯行，均時間緊接
    、方法相同，所犯各係基本構成要件相同之罪名，顯皆係基
    於概括犯意反覆為之，均為連續犯，應依修正前刑法第五十
    六條之規定各論以一罪，並均加重其刑。又被告所犯上開三
    罪間，有方法、結果之牽連關係，應依修正前刑法第五十五
    條後段之規定，從一重依連續行使偽造私文書罪處斷。爰審
    酌被告之素行、犯罪之動機、目的、犯罪手段、次數，盜刷
    之金額、目前尚積欠富邦銀行八萬三千七百零七元（此有臺
    北富邦銀行信用卡總處九十五年七月二十八日北富信卡字第
    09 14 號函在卷為憑）之款項及其犯罪後否認犯行之態度等
    一切情狀，量處如主文所示之刑。又本件被告係於九十六年
    四月二十四日前犯本案，符合中華民國九十六年罪犯減刑條
    例所定之減刑條件，爰依上開條例第二條第一項第三款之規
    定，減其宣告刑二分之一，並依同條例第九條及修正前刑法
    第四十一條第一項前段之規定諭知易科罰金之折算標準。
四、被告在上開富邦銀行信用卡申請書、優先核准申請書上所偽
    造之「乙○○」署押各一枚、上開卡號為0000-0000-0000-0
    000 號信用卡背面持卡人欄（另一張卡號為0000-0000-0000
    -0000 號信用卡，業經被告於九十四年十月十二日申請掛失
    ，有臺北富邦銀行信用卡總處九十五年七月二十八日北富信
    卡字第0914號函在卷為憑，是該信用卡顯已滅失，則其背面
    持卡人欄上所偽造之署押，自不另為沒收之諭知）上所偽造
    之「乙○○」之署押一枚，及如附表一編號四至二十所示各
    筆交易之信用卡簽帳單上（共十七紙）所偽造之「乙○○」
    署押合計十七枚，均係偽造之署押，應依刑法第二百十九條
    之規定均諭知沒收。
據上論斷，應依刑事訴訟法第二百九十九條第一項前段，刑法第
二條第一項前段、修正前刑法第五十六條、刑法第二百十六條、
第二百十條、第三百三十九條第一項、第三百三十九條之二第一
項、修正前刑法第五十五條、第四十一條第一項前段、刑法第二
百十九條，刑法施行法第一條之一第一項、第二項、修正前罰金
罰鍰提高標準條例第二條，中華民國九十六年罪犯減刑條例第二
條第一項第三款、第七條、第九條，判決如主文。
本案經檢察官鄭潔如到庭執行職務。
中    華    民    國    97    年    4     月    18    日
                  刑事第十七庭  審判長法  官  李幼妃
                                      法  官  鄭燕璘
                                      法  官  張紹省
以上正本證明與原本無異
如不服本判決，應於判決送達後10日內敘明上訴理由，向本院提
出上訴狀（應附繕本），上訴於臺灣高等法院。
                                      書記官  黃頌棻
中    華    民    國    97    年    4     月    22    日
附表一 (卡號為0000-0000-0000-0000號)
 ┌──┬──────┬────┬─────┬──────┐
 │編號│  盜刷時間  │商店名稱│ 盜刷地點 │  盜刷金額  │
 │    │            │        │          │  (新臺幣)  │
 ├──┼──────┼────┼─────┼──────┤
 │  1 │92年4月26日 │富邦銀行│    --    │  預借現金  │
 │    │            │        │          │  20,000元  │
 ├──┼──────┼────┼─────┼──────┤
 │  2 │92年4月28日 │富邦銀行│    --    │  預借現金  │
 │    │            │        │          │  20,000元  │
 ├──┼──────┼────┼─────┼──────┤
 │  3 │92年4月29日 │富邦銀行│    --    │  預借現金  │
 │    │            │        │          │  10,000元  │
 ├──┼──────┼────┼─────┼──────┤
 │  4 │92年5月21日 │女當家企│    --    │   8,000元  │
 │    │            │業社    │          │            │
 ├──┼──────┼────┼─────┼──────┤
 │  5 │92年5月21日 │女當家企│    --    │  18,500元  │
 │    │            │業社    │          │            │
 ├──┼──────┼────┼─────┼──────┤
 │  6 │92年7月2日  │家樂福股│    --    │   9,582元  │
 │    │            │份有限公│          │            │
 │    │            │司板橋店│          │            │
 ├──┼──────┼────┼─────┼──────┤
 │  7 │92年7月2日  │嘉邑有限│    --    │   8,100元  │
 │    │            │公司    │          │            │
 ├──┼──────┼────┼─────┼──────┤
 │  8 │92年7月25日 │和信電訊│    --    │   4,613元  │
 │    │            │公司    │          │            │
 ├──┼──────┼────┼─────┼──────┤
 │  9 │92年7月30日 │台灣大哥│    --    │   6,264元  │
 │    │            │大股份有│          │            │
 │    │            │限公司  │          │            │
 ├──┼──────┼────┼─────┼──────┤
 │  10│92年8月25日 │家樂福股│    --    │            │
 │    │            │份有限公│          │   5,607元  │
 │    │            │司板橋店│          │            │
 ├──┼──────┼────┼─────┼──────┤
 │  11│92年9月17日 │寧記飲食│    --    │   2,035元  │
 │    │            │店      │          │            │
 ├──┼──────┼────┼─────┼──────┤
 │  12│93年2月19日 │主富服裝│    --    │   1,688元  │
 │    │            │股份有限│          │            │
 │    │            │公司板橋│          │            │
 │    │            │店      │          │            │
 ├──┼──────┼────┼─────┼──────┤
 │  13│93年3月17日 │和信電訊│臺北市館前│   2,026元  │
 │    │            │股份有限│路43號    │            │
 │    │            │公司    │          │            │
 ├──┼──────┼────┼─────┼──────┤
 │  14│93年3月26日 │遠傳電信│板橋市四川│   4,268元  │
 │    │            │股份有限│路261號1樓│            │
 │    │            │公司板橋│          │            │
 │    │            │店      │          │            │
 ├──┼──────┼────┼─────┼──────┤
 │  15│93年4月13日 │家樂福板│          │   3,289元  │
 │    │（起訴書漏載│橋店    │          │            │
 │    │）          │        │          │            │
 ├──┼──────┼────┼─────┼──────┤
 │  16│93年4月13日 │家樂福板│          │   7,290元  │
 │    │（起訴書漏載│橋店    │          │            │
 │    │）          │        │          │            │
 ├──┼──────┼────┼─────┼──────┤
 │  17│93年7月28日 │和信電訊│臺北市館前│   3,583元  │
 │    │            │股份有限│路43號    │            │
 │    │            │公司    │          │            │
 ├──┼──────┼────┼─────┼──────┤
 │  18│93年7月30日 │燦坤實業│台北市內湖│  13,325元  │
 │    │            │股份有限│區○○○道│            │
 │    │            │公司    │1段331號6 │            │
 │    │            │        │樓        │            │
 ├──┼──────┼────┼─────┼──────┤
 │  19│93年9月25日 │和信電訊│臺北市館前│   2,109元  │
 │    │            │股份有限│路43號    │            │
 │    │            │公司    │          │            │
 ├──┼──────┼────┼─────┼──────┤
 │  20│93年11月2日 │和信電訊│臺北市館前│   8,653元  │
 │    │            │股份有限│路43號    │            │
 │    │            │公司    │          │            │
 ├──┴──────┴────┴─────┴──────┤
 │  合計202,682元                                       │
 └───────────────────────────┘
 附表二(卡號為0000-0000-0000-0000號)
 ┌──┬──────┬────┬─────┬──────┐
 │編號│  盜刷時間  │商店名稱│ 盜刷地點 │  盜刷金額  │
 │    │            │        │          │  (新臺幣)  │
 ├──┼──────┼────┼─────┼──────┤
 │  1 │93年11月20日│富邦銀行│    --    │  預借現金  │
 │    │            │        │          │  20,000元  │
 ├──┼──────┼────┼─────┼──────┤
 │  2 │94年3月25日 │富邦銀行│板橋市南雅│  預借現金  │
 │    │            │        │南路1段55 │  10,000元  │
 │    │            │        │號        │            │
 ├──┼──────┼────┼─────┼──────┤
 │  3 │94年6月7日  │富邦銀行│板橋市文化│  預借現金  │
 │    │            │        │路1段266號│  10,000元  │
 ├──┴──────┴────┴─────┴──────┤
 │  合計 40,000元                                       │
 └───────────────────────────┘
附錄本案論罪科刑法條全文
中華民國刑法第339條
（普通詐欺罪）
意圖為自己或第三人不法之所有，以詐術使人將本人或第三人之
物交付者，處5年以下有期徒刑、拘役或科或併科1千元以下罰金
。
以前項方法得財產上不法之利益或使第三人得之者，亦同。
前二項之未遂犯罰之。
中華民國刑法第339條之2
（違法由自動付款設備取得他人之物之處罰）
意圖為自己或第三人不法之所有，以不正方法由自動付款設備取
得他人之物者，處3年以下有期徒刑、拘役或1萬元以下罰金。
以前項方法得財產上不法之利益或使第三人得之者，亦同。


司法院資訊處製作；財團法人民間司法改革基金會備份。
